# 年中先吸收合并子公司，后整体改制为股份有限公司，期末怎么计提盈余公积？

提问人：zjuxu 时间：2012-01-09 13:48:40
年中先吸收合并子公司，后整体改制为股份有限公司，期末怎么计提盈余公积？ 是按照整体改制时间到期末止这段时间实现的净利润计提盈余公积吗？

回答人：chenyiwei
这个问题不明确。基于法人主体延续性的考虑（有限责任公司和股份有限公司实际上是同一公司法人主体，只不过改变了组织形式），似乎应当是以该公司个别报表上显示的全年实现的净利润（包括年初至变更日前期间有限责任公司实现的净利润，但不包括被吸收合并的子公司年初至吸收合并日实现的净利润）为基础计提盈余公积。